臺灣高雄地方法院刑事判決　　　　　　　96年度訴字第3439號
公　訴　人　臺灣高雄地方法院檢察署檢察官
被　　　告　乙○○
　　　　　　　　　　（另案
上列被告因違反毒品危害防制條例案件，經檢察官提起公訴（96
年度毒偵字第6560號），嗣因被告就被訴事實為有罪之陳述，經
本院告知簡式審判程序意旨，並聽取公訴人及被告之意見後，本
院合議庭裁定由受命法官獨任依簡式審判程序審理，判決如下：
    主  文
乙○○施用第一級毒品，累犯，處有期徒刑壹年。扣案之注射針
筒壹支沒收。
    事  實
一、乙○○前於民國91年間因施用毒品案件，經本院以91年度毒
    聲字第55號裁定送觀察、勒戒後，認無繼續施用毒品之傾向
    ，於91年4 月25日執行完畢釋放，並經臺灣高雄地方法院檢
    察署檢察官於91年4 月25日以91年度毒偵緝字第164 號為不
    起訴處分確定。復於91年間因施用毒品案件，經本院以92年
    度訴字第2156號判決分別判處有期徒刑7 月、2 月，並定應
    執行刑8 月確定，於93年10月19日執行完畢。另於92年間因
    施用毒品案件，經本院以94年度訴字第827 號判決判處有期
    徒刑1 年2 月確定，於95年7 月31日執行完畢。詎仍不知悔
    改，明知海洛因係毒品危害防制條例第2 條第2 項第1 款所
    明定之第一級毒品，不得持有及施用，竟於前述觀察、勒戒
    執行完畢釋放後之5 年內已再犯施用毒品案件，再度基於施
    用第一級毒品海洛因之犯意，於96年6 月15日5 時許，在高
    雄縣岡山鎮路邊公共廁所內，以將海洛因摻水置於注射針筒
    內施打身體之方式，施用第一級毒品海洛因1 次。嗣於96年
    6 月15日15時30分許，為警在高雄縣彌陀鄉○○村○○路21
    5 號空屋內盤查查獲，並扣得乙○○所有供施打第一級毒品
    海洛因所用之注射針筒1 支，且經其同意採尿送驗後呈嗎啡
    陽性反應，始知上情。
二、案經高雄縣政府警察局岡山分局報請臺灣高雄地方法院檢察
    署檢察官偵查起訴。
    理  由
一、按本件被告乙○○所犯係死刑、無期徒刑、最輕本刑為3 年
    以上有期徒刑以外之罪，其於準備程序就前揭被訴事實為有
    罪之陳述，經受命法官告知簡式審判程序之旨，並聽取其與
    公訴人之意見後，本院認無不得或不宜改依簡式審判程序進
    行之處，爰依刑事訴訟法第273 條之1 第1 項、第284 條之
    1 ，裁定本件由受命法官獨任進行簡式審判程序，合先敘明
    。
二、訊據被告乙○○對於上開犯罪事實坦承不諱，且被告於96年
    6 月15日17時30分許所採集之尿液，經送驗結果，呈嗎啡陽
    性反應，此有臺灣檢驗科技股份有限公司96年7 月12日報告
    編號KＺ000000000000號濫用藥物尿液檢驗報告、高雄縣政府
    警察局岡山分局警備隊偵辦毒品案件嫌犯尿液採證檢驗對照
    表各1 份附卷可稽，並有被告所有供施用毒品所用之注射針
    筒1 支扣案可證。被告上揭自白與事實相符，應堪採為認定
    被告有罪之證據，則被告施用第一級毒品海洛因之犯行，堪
    以認定。
三、按犯毒品危害防制條例第10條之罪者，檢察官應聲請法院裁
    定，令被告入勒戒處所觀察、勒戒，經觀察、勒戒後，檢察
    官依據勒戒處所之陳報，認受觀察、勒戒人無繼續施用毒品
    傾向者，應即釋放，並為不起訴之處分；認受觀察、勒戒人
    有繼續施用毒品之傾向者，檢察官應聲請法院裁定令入戒治
    處所強制戒治，其期間為6 個月以上，至無繼續強制戒治之
    必要為止，但最長不得逾1 年，強制戒治期滿，應即釋放，
    由檢察官為不起訴之處分。觀察、勒戒或強制戒治執行完畢
    釋放後，5 年內再犯第10條之罪者，應依法追訴，此觀諸毒
    品危害防制條例第20條第1 項、第2 項、第23條第1 項、第
    2 項規定自明。依上開規定，僅限於「初犯」及「5 年後再
    犯」二種情形，始應先經觀察、勒戒或強制戒治程序。倘被
    告於5 年內已再犯，經依法追訴處罰，縱其第3 次（或第3
    次以上）再度施用毒品之時間，在初犯經觀察、勒戒或強制
    戒治執行完畢釋放5 年以後，已不合於「5 年後再犯」之規
    定，且因已於「5 年內再犯」，顯見其再犯率甚高，原實施
    觀察、勒戒或強制戒治，已無法收其實效，即應依該條例第
    10條處罰（最高法院95年第7 次刑事庭會議決定可資參照）
    。本件被告前於91年間因施用毒品案件，經本院以91年度毒
    聲字第55號裁定送觀察、勒戒後，認無繼續施用毒品之傾向
    ，於91年4 月25日執行完畢釋放，並經臺灣高雄地方法院檢
    察署檢察官於91年4 月25日以91年度毒偵緝字第164 號為不
    起訴處分確定。復於91年間因施用毒品案件，經本院以92年
    度訴字第2156號判決分別判處有期徒刑7 月、2 月，並定應
    執行刑8 月確定，於93年10月19日執行完畢。另於92年間因
    施用毒品案件，經本院以94年度訴字第827 號判決判處有期
    徒刑1 年2 月確定，於95年7 月31日執行完畢，此有臺灣高
    等法院被告前案紀錄表、在監在押全國紀錄表各1 份在卷可
    參，是被告於上開觀察、勒戒執行完畢釋放後，5 年內再犯
    上開施用毒品案件經本院判處上開徒刑確定，則本件施用毒
    品罪雖係在前開強制戒治執行完畢釋放5 年後所犯，揆諸前
    揭說明，仍應依法論科。
四、查海洛因係毒品危害防制條例第2 條第2 項所稱之第一級毒
    品，不得非法持有、施用。核被告乙○○所為，係犯毒品危
    害防制條例第10條第1 項之施用第一級毒品罪。其施用第一
    級毒品前後，持有海洛因之低度行為，應為施用之高度行為
    所吸收，不另論罪。被告前於92年間因施用毒品案件，經本
    院以94年度訴字第827 號判決判處有期徒刑1 年2 月確定，
    於95年7 月31日執行完畢之事實，有臺灣高等法院被告前案
    紀錄表1 份在卷可參，其受有期徒刑之執行完畢後，5 年以
    內故意再犯本件有期徒刑以上之罪，為累犯，應依刑法第47
    條第1 項之規定，加重其刑。爰審酌被告經觀察、勒戒執行
    完畢後，多次再犯施用毒品案件，經刑事處罰仍未能戒除惡
    習，復再度施用第一級毒品，足證前開保安處遇措施及刑之
    執行已難矯治其惡性，惟念其於犯罪後坦承犯行及所犯為自
    戕行為等一切情狀，量處如主文所示之刑，以資懲儆。扣案
    之注射針筒1 支，為被告所有供施用第一級毒品海洛因所用
    ，業據被告於本院審理時供明在卷，惟檢察官並未舉證證明
    為違禁物，爰依刑法第38條第1 項第2 款宣告沒收。至另扣
    案之注射針筒1 支及夾鏈袋1 個，均屬警方同時查獲之陳羽
    傑所有，此經被告供明在卷，因認與被告本件犯行無關，爰
    不予宣告沒收或沒收銷燬，附此敘明。
據上論斷，應依刑事訴訟法第273 條之1 第1 項、第284 條之1
、第299 條第1 項前段，毒品危害防制條例第10條第1 項，刑法
第11條前段、第47條第1 項、第38條第1 項第2 款，判決如主文
。
本案經檢察官甲○○到庭執行職務。
中　　華　　民　　國　　96　　年　　9 　　月　　28　　日
                  鳳山刑事第一庭      法　官  林芳華
以上正本證明與原本無異。
如不服本判決應於收受本判決後10日內向本院提出上訴書狀，並
應敘述具體理由，如未敘述上訴理由者，應於上訴期間屆滿後20
日內補提理由書狀於本院（均須按他造當事人之人數附繕本）「
切勿逕送上級法院」。
中　　華　　民　　國　　96　　年　　9 　　月　　28　　日
                                      書記官  黃靖媛
附錄本案論罪科刑法條
毒品危害防制條例第10條第1項
施用第一級毒品者，處 6 月以上 5 年以下有期徒刑。
